【裁判字號】    92,自,217
【裁判日期】    920430
【裁判案由】    違反動產擔保交易法
【裁判全文】
臺灣臺中地方法院刑事判決                          九十二年度自字第二一七號
    自  訴  人  甲○○○有限公司      設臺中市○區○○路二段一五六號六樓
    代  表  人  陳曉明
    代  理  人  乙○○
    被      告  丙○○
右列被告因違反動產擔保交易法案件，經自訴人提起自訴，本院判決如左：
    主  文
丙○○動產擔保交易之債務人，意圖不法之利益，將標的物遷移，致生損害於債權人
，處拘役肆拾日，如易科罰金，以參佰元折算壹日。
    事  實
一、丙○○意圖不法之利益，於民國八十七年六月二十九日，與甲○○○有限公司（
    以下簡稱久玖公司）訂立動產擔保交易附條件買賣之契約，以分期付款之方式，
    向久玖公司購買車牌號碼ＮＮＱ─一三三號光陽廠牌一二五ＣＣ型機車一輛，為
    動產擔保交易之債務人，自八十七年八月十五日起至八十八年四月十五日止，每
    月一期，分九期給付，每期付款新臺幣（下同）六千三百六十元，標的物保管地
    點約定在丙○○住所即臺中縣清水鎮○○路二九一號，在約定分期款價金未付清
    之前，標的物所有權仍屬於出賣人所有，買受人即債務人僅得依約占有使用，不
    得任意遷移、出賣、出質或為其他處分，詎丙○○於取得上開機車繳納二期分期
    款後，即未依約繳納分期款項，且於八十九年七月間將該機車遷移他處，致債權
    人久玖公司追索無著受有損害。
二、案經久玖公司向本院提起自訴。
    理  由
一、訊據被告丙○○固不否認其向久玖公司購買上開機車一輛，惟矢口否認有違反動
    產擔保交易法之犯行，並辯稱：上開機車的車牌遭人拔除，嗣將該機車放置於他
    人騎樓下，過幾天去看即發現機車已被人竊取，但未報案云云。惟查，右揭事實
    ，業據自訴人久玖公司之代理人乙○○在本院審理時指訴綦詳，並有契約書影本
    、存證信函影本及回執影本各一份附卷可資佐證，且依常情，被告在尚未付清上
    開機車款項前，倘確有發生遺失之事，理應報警處理，及通知自訴人知悉此事，
    以避免將來除須負擔給付餘款之責外，尚須負擔違反動產擔保交易法之刑事責任
    ，故被告辯述前開機車業已遺失，但當時未報案處理等詞，核與上開常情有悖，
    且其亦未能提出何證據證明機車不慎遺失之事，是被告上開辯詞顯係卸責之詞，
    殊無可取，本件事證已明，被告犯行堪以認定。
二、核被告所為，係犯動產擔保交易法第三十八條之罪。爰審酌被告前無前科、素行
    尚佳，有臺灣高等法院被告全國前案紀錄表一份在卷可稽，並其智識程度、犯罪
    之動機、目的、手段、所生損害、犯後未能坦承犯行及僅口頭承諾返還欠款但尚
    未實際還款等一切情狀，量處如主文所示之刑，並依修正後刑法第四十一條第一
    項前段諭知易科罰金折算標準。
據上論斷，應依刑事訴訟法第三百四十三條、第二百九十九條第一項前段，動產擔保
交易法第三十八條，刑法第十一條前段、修正後刑法第四十一條第一條前段，罰金罰
鍰提高標準條例第一條前段、第二條，判決如主文。
中    華    民    國      九十二      年        四      月    三十     日
                                      臺灣臺中地方法院刑事第一庭
                                          法  官  楊  曉  惠
右正本證明與原本無異
如不服本判決應於送達後十日內向本院提出上訴狀
                                          書記官
中    華    民    國      九十二      年        四      月    三十     日
附錄本案論罪科刑法條全文
動產擔保交易法第三十八條：
動產擔保交易之債務人，意圖不法之利益，將標的物遷移、出賣、出質、移轉、抵押
或為其他處分，致生損害於債權人者，處三年以下有期徒刑、拘役或科或併科六千元
以下之罰金。


司法院資訊處製作；財團法人民間司法改革基金會備份。
